臺灣基隆地方法院刑事判決　　　　　　　 96年度易字第206號
公　訴　人　臺灣基隆地方法院檢察署檢察官
被　　　告　乙○○
被　　　告　丙○○
上列被告因傷害等案件，經檢察官提起公訴（96年度偵字第502
號），本院判決如下︰
    主  文
乙○○損壞自用小客車之擋風玻璃窗，足以生損害於他人，累犯
，處拘役伍拾伍日，如易科罰金，以新臺幣壹仟元折算壹日。未
扣案之木棒壹支沒收。
乙○○被訴傷害部分及丙○○無罪。
    事  實
一、乙○○前曾因妨害風化案件，經臺灣板橋地方法院於91年11
    月21日以91年度重簡字第1309號判決判處有期徒刑6 月確定
    ，於92年4月18 日易科罰金執行完畢。乙○○與甲○○所駕
    駛之計程車均係屬全隆車隊，乙○○常與甲○○起爭執，94
    年11月間某日乙○○遭所搭載之乘客在八斗子停車場圍毆，
    乙○○認係甲○○所唆使，故於95年10月9日凌晨2時許，欲
    找與其同在基隆市○○路80號排班之甲○○理論，因甲○○
    對其稱「還要再來一次嗎」，乙○○隨即將其原先停放在甲○○所駕駛之597-MS計程車後方相隔約1、2部車輛亦係在排
    班中之211-NF號計程車移置至甲○○所駕駛上開計程車前方
    ，並下車找甲○○理論，甲○○未下車並欲將其所駕駛排班
    中之上開計程車倒車駛離，乙○○見狀憤而回其所駕駛之上
    開計程車內拿取木棒往甲○○之上開計程車擋風玻璃窗砸，
    致甲○○所有之上開計程車擋風玻璃窗呈蜘蛛網狀破裂。
二、案經甲○○訴由基隆市警察局第一分局報臺灣基隆地方法院
    檢察署檢察官偵查起訴。
    理  由
壹、有罪部分：
一、訊據被告乙○○對於在上開時、地持木棒砸毀告訴人甲○○
    所有597-MS營業小客車擋風玻璃窗之事實，坦承不諱，核與
    告訴人於警、偵訊之指述、證人戊○○於本院審理時之證述
    情節相符，復有告訴人提出之車損照片及瑞隆行汽車修護估
    價單在卷足憑（詳偵查卷第21、31-33 頁），是被告乙○○
    此部分之犯行堪以認定，應依法論科。
二、核被告乙○○所為，係犯刑法第354 條之毀損罪。又被告乙○○曾受有期徒刑執行完畢，於5 年以內故意再犯本件有期
    徒刑以上之罪，為累犯，應依刑法第47條第1 項規定，加重
    其刑。爰審酌被告乙○○之犯罪動機、目的、手段、對告訴
    人所造成之財產損害，雖未能達成和解惟表示願與告訴人和
    解，顯見被告乙○○尚非沒有誠意，及其智識程度、生活狀
    態、品行、犯後坦承犯行之態度等一切情狀，量處如主文所
    示之刑，並諭知易科罰金之折算標準。未扣案之木棒1 支，
    係犯罪行為人即被告乙○○所有，用以犯本罪所用之物，雖
    未扣案，但無證據證明已經滅失，爰併依刑法第38條第1 項
    第2款規定宣告沒收。
貳、無罪部分：
一、公訴意旨另以：被告乙○○於95年10月9 日凌晨夥同被告丙○○及不詳男子數人，在基隆市○○路80號前，分持棍棒砸
    毀告訴人甲○○計程車之擋風玻璃窗、左右前後車門玻璃窗
    及車身，並將告訴人拖下車毆打，致告訴人受有左臉頰挫傷
    瘀腫、左腕挫傷瘀腫、左小腿擦傷等傷害（乙○○毀損部分
    已由本院為有罪諭知），因認被告2人涉共犯刑法第277條第
    1項之傷害罪嫌及同法第354之毀損罪嫌云云。
二、按不能證明被告犯罪者，應諭知無罪之判決，刑事訴訟法第
    154條第2項、第301條第1項定有明文。次按認定犯罪事實所
    憑之證據，雖不以直接證據為限，間接證據亦包括在內；然
    無論直接或間接證據，其為訴訟上之證明，須於通常一般之
    人均不致於有所懷疑，而得確信其為真實之程度者，始得據
    為有罪之認定，倘其證明尚未達到此一程度，而有合理性懷
    疑之存在，無從為有罪之確信時，自應為被告無罪之判決，
    況刑事訴訟法第161條第1項規定檢察官就被告犯罪事實，應
    負舉證責任，並指出證明之方法，因此，檢察官對於起訴之
    犯罪事實，應負提出證據及說服之實質舉證責任，倘其所提
    出之證據，不足為被告有罪之積極證明，或其指出證明之方
    法，無從說服法院以形成被告有罪之心證，基於無罪推定之
    原則，自亦應為被告無罪之諭知，最高法院76年度臺上字第
    4986 號、92年臺上字第128號判例意旨亦可參照。又被告否
    認犯罪事實所持辯解縱使不能成立，除非有確實證據足以證
    明對於被告犯罪已無合理之懷疑外，不能遽為有罪之認定；
    刑事訴訟法規定被告有緘默權，被告基於不自證己罪原則，
    既無供述之義務，亦不負自證清白之責任，不能因被告未能
    提出證據資料證明其無罪，或對於被訴之犯罪事實不置可否
    ，即認定其有罪，最高法院著有92年度台上字第2570號判決
    可資參考。從而，認定被告有罪之證據，定需達到使事實審
    審判之法官有「確信」之心證時（即英美法上Beyond a rea
    sonable doubt）， 方得為被告有罪之判斷，若依負追訴犯
    罪職責之檢察官所提出之證據，尚無法使事實審法官有此程
    度之心證時，因法院僅有調查而無蒐集證據之義務（最高法
    院91年度台上字第5846號判決參照），且檢察官於訴訟上應
    負提出證據及說服之實質舉證責任，倘現存卷內證據尚未達
    有罪程度之確信時，自應為有利於被告之認定，最高法院亦
    著有92年台上字第128號判例可資參照。
三、公訴人認被告乙○○、丙○○涉共犯上開傷害及毀損犯行，
    無非係以告訴人之指述、行政院衛生署基隆醫院診斷證明書
    、車損照片及被告乙○○、丙○○之供述等資為憑據。
四、訊據被告堅決否認有何傷害告訴人之情事、被告丙○○並堅
    決否認有何毀損告訴人所有營業小客車之情事，被告乙○○
    辯稱：並沒有毆打甲○○。被告丙○○辯稱：伊並不認識甲○○，當天伊有到那裡找伊弟弟（指被告乙○○）拿鑰匙，
    到那裡後有看到3、4個年輕人和一個計程車司機吵架等語。
    經查，被告2 人上開所辯，核與證人於本院審理時結證稱：
    「當時乙○○與甲○○不知道因為何事吵架，就我所知他們
    兩人之前就曾經發生糾紛，之前我知道甲○○曾經找他的人
    假裝是客人去搭乙○○的計程車往八斗子停車場圍毆乙○○
    ，我們有一次在吃飯的時候我有親耳聽到甲○○親口承認是
    他找人去圍毆乙○○的，他們二人就因此常常起糾紛，95年
    10月9日凌晨2時許我親耳聽到甲○○恐嚇乙○○說『你還想
    再來一次嗎』，被告乙○○就忍不住拿了鋁棒要去砸甲○○
    的車，被告乙○○往甲○○車子的擋風玻璃砸，但甲○○要
    倒車將車開出，其擋風玻璃有被被告乙○○砸到，但甲○○
    倒車時也有撞到別人的車子，被撞的車車內有3、4個人，他
    們都有下車，甲○○沒有下車，後來被撞車車內的人就將甲○○拖下車打他，後來那3、4個人轉向要打被告乙○○，後
    來大家就趕快開車跑掉。」、「（問：被告乙○○拿鋁棒砸
    告訴人汽車玻璃時，被告丙○○那裡？）不知道。」、「（
    問：你看到丙○○與被告乙○○聊天時，是在甲○○與被告
    乙○○吵架之前還是之後？）之前。」、「被告乙○○計程
    車應該是在甲○○後面且中間隔了一部或兩部計程車。」、
    「你看到甲○○撞到的車子，車內人下車打甲○○，手上有
    無拿東西？）手上有拿很多棍子，除了打人還有砸車。」等
    情（詳本院審判筆錄第4-7頁），大致相符一致，是被告2人
    上開所辯應堪採信。被告乙○○雖有於95年10月9日凌晨2時
    許在基隆市○○路排班，另被告丙○○亦有前往該處找被告
    乙○○，而告訴人又於上揭時地受有如上所示之傷害，然公
    訴意旨所指告訴人所受之傷害係被告2 人夥同其他真實姓名
    年籍不詳之成年男子數人共同實施傷害行為所致乙節，除告
    訴人之片面指述外，別無其他積極證據可資佐證，此外，復
    查無其他積極證據足資證明被告2 人確有公訴意旨所指之傷
    害犯行及被告丙○○確有公訴意旨所指之毀損犯行，既不能
    證明被告此部分犯罪，基於上開說明，自應為被告此部分無
    罪之諭知。
據上論斷，應依刑事訴訟法第284條之1、第299條第1項前段、第
301零第1項，刑法第354條、第38條第1項第2款、第41條第1項，
刑法施行法第1條之1，判決如主文。
本案經檢察官丁○○到庭執行職務。
中　　華　　民　　國　　96　　年　　4　　月　　30 　　日
                  刑事第四庭法    官  林淑鳳
以上正本證明與原本無異。
如不服本判決應於收受本判決後10日內向本院提出上訴書狀，其
未敘述上訴理由者，並得於提起上訴後10日內向本院補提理由書
狀（均須按他造當事人之人數附繕本。）「切勿逕送上級法院」
中　　華　　民　　國　　96　　年　　4　　月　　30 　　日
                            書 記 官  郭廷耀
附錄論罪法條：
中華民國刑法第354條
（毀損器物罪）
毀棄、損壞前二條以外之他人之物或致令不堪用，足以生損害於
公眾或他人者，處2年以下有期徒刑、拘役或5百元以下罰金。
